臺灣桃園地方法院刑事判決　　　　　　　93年度訴字第2113號
公　訴　人　臺灣桃園地方法院檢察署檢察官
被　　　告　甲○○　男　32歲.
上列被告因違反毒品危害防制條例案件，經檢察官提起公訴（93
年度毒偵字第3616號），及移送併辦（94年度毒偵字第649 、11
44、1702號），經裁定改依簡式審判程序，本院判決如下︰
    主  文
甲○○連續施用第一級毒品，累犯，處有期徒刑拾月，扣案海洛
因貳包 (驗餘淨重零點零伍公克)、 壹包 (毛重零點零壹公克)
、摻有海洛因之香煙壹支均沒收銷燬之，扣案注射針筒柒支、分
裝袋壹個均沒收。
    事  實
一、甲○○有違反麻醉藥品管理條例前科，前因施用毒品案件，
    經觀察、勒戒後認無繼續施用毒品傾向，由臺灣桃園地方法
    院檢察署檢察官於民國88年3 月20日以88年度偵字第3293號
    為不起訴處分。又於89年間因施用第2 級毒品安非他命案件
    ，經裁定送觀察、勒戒後，認有繼續施用毒品傾向，經裁定
    強制戒治，並由檢察官提起公訴，經本院判處有期徒刑8 月
    確定，又於89年間因竊盜案件，經本院判處有期徒刑6 月確
    定，兩宣告刑並定應執行有期徒刑1 年1 月，於90年12月23
    日縮短刑期執行完畢。而其強制戒治於90年4 月10日期滿。
    詎甲○○並未戒斷施用毒品惡習，基於施用毒品海洛因之概
    括犯意，自93年7 月中旬某日起至94年3 月4 日止，在桃園
    縣平鎮市○○路137 號住處多次施用第一級毒品海洛因。嗣
    於：(1)93年8 月18日7 時45分許，在平鎮市○○路137 號住
    處為警查獲，並扣得其所有供施用毒品所用之注射針筒5 支
    及海洛因2 小包 (毛重0.4 公克，驗餘淨重0.05公克)。 (2)
    94年1 月8 日10時30分許，在平鎮市○○路137 號為警查獲
    ，並扣得其所有摻有海洛因之香煙1 支。(3)94年1 月22日22
    時10分許，在平鎮市○○街64號便利商店前為警查獲，扣得
    其所有供施用毒品海洛因所用之注射針筒1 支。(4)94年3 月
    4 日20時30分許，在平鎮市○○路137 號住處前為警查獲，
    並扣得海洛因1 包 (毛重0.01公克)， 及其所有供施用毒品
    所用之分裝袋1個、注射針筒1支。
二、案經桃園縣政府警察局平鎮分局報請臺灣桃園地方法院檢察
    署檢察官偵查起訴及移送併辦。
　　理  由
一、訊據被告甲○○對於右揭時地多次施用第一級毒品海洛因之
    事實，坦承不諱，而被告於93年8 月18日、94年1 月8 日、
    94 年1月22日、94年3 月4 日為警查獲後所採集之尿液經送
    檢驗結果，確有嗎啡陽性反應，有昭信科技顧問股份有限公
    司濫用藥物陽性檢體檢驗報告1 份、台灣尖端先進生技醫藥
    股份有限公司濫用藥物檢驗報告2 份、台灣檢驗科技股份有
    限公司濫用藥物尿液檢驗報告1 份在卷可稽，並有扣案毒品
    海洛因2 包 (毛重0.4 公克，驗餘淨重0.05公克)、1包 (毛
    重0.01公克)、 摻有毒品海洛因之香煙1 支、注射針筒7 支
    、分裝袋1 個可佐，被告之自白與事實相符，其施用毒品海
    洛因犯行，堪予認定。查被告前因施用毒品案件，經本院裁
    定送觀察、勒戒後，認無繼續施用毒品傾向，由臺灣桃園地
    方法院檢察署檢察官於88年3 月20日以88年度偵字第3293號
    為不起訴處分。又於89年間再因施用第2 級毒品安非他命案
    件，經本院裁定送觀察、勒戒後，認有繼續施用毒品傾向，
    經裁定強制戒治，其強制戒治於90年4 月10日期滿，有臺灣
    高等法院被告前案紀錄表一份在卷可稽。被告於前開強制戒
    治釋放後，5 年內再犯毒品危害防制條例第10條之罪，事證
    明確，犯行堪予認定，應予依法論科。
二、核被告所為，係犯毒品危害防制條例第10條第1 項之施用第
    一級毒品罪。其持有毒品海洛因之低度行為，為其施用之高
    度行為所吸收，不另論罪。被告先後多次施用第一級毒品行
    為，時間緊接，方法相同，所犯構成要件相同之罪，顯係基
    於概括犯意反覆為之，應依刑法第56條之規定分別論以連續
    犯一罪並加重其刑。公訴人雖僅就被告93年8 月17日之施用
    行為起訴，惟查被告自93年8 月18日查獲前1 個月 (約93年
    7 月中旬)起 ，至94年3 月4 日止，均有施用毒品海洛因行
    為，且每日均有施用等情。已據被告供承在卷，則未起訴部
    分既與起訴部分有連續犯裁判上一罪關係，本院自應就移送
    併辦部分及自93年7 月中旬起之施用行為併予審理。又被告
    有如事實欄所載前案科刑執行情形，有臺灣高等法院被告全
    國前案紀錄表一份在卷可稽，被告於有期徒刑執行完畢後，
    5 年內再犯本件有期徒刑以上刑之罪，為累犯，應依刑法第
    47條規定，加重其刑，並遞加重之。爰審酌被告前已因施用
    毒品行為，經觀察、勒戒、強制戒治等處遇後，猶未能使其
    戒斷施用毒品惡習，足徵其沾染甚深，及斟酌施用毒品犯行
    係屬自戕行為，並未對社會造成重大危害，及被告犯罪後之
    態度良好，坦承犯行等一切情狀，量處如主文所示之刑。
三、扣案毒品海洛因2 包，驗餘淨重0.05公克，有法務部調查局
    鑑驗通知書一份在卷可稽，扣案毒品海洛因1 包 (毛重0.01
    公克)， 均應依毒品危害防制條例第18條第1 項前段規定，
    諭知沒收銷燬之。又摻有毒品海洛因之香煙1 支依現有技術
    雖非不能將毒品海洛因與香煙分離，然因分離需費過鉅且無
    必要，因之亦應依前開規定併予宣告沒收銷燬之。又扣案注
    射針筒7 支、分裝袋1 個為被告所有供施用毒品所用之物，
    已據被告供承在卷，應依刑法第38條第1 項第2 款規定宣告
    沒收。
四、本件被告違反毒品危害防制條例案件，經檢察官提起公訴，
    被告於準備程序中就被訴事實為有罪之陳述，經法官告知簡
    式審判程序之旨，並聽取公訴人、被告之意見後，合議庭裁
    定由受命法官獨任進行簡式審判程序，併予敘明。
據上論斷，應依刑事訴訟法第299 條第1 項前段，毒品危害防制
條例第10條第1 項、第18條第1 項前段，刑法第11條前段、第56
條、第47條、第38條第1項第2款，判決如主文。
本案經檢察官謝雯璣到庭執行職務。
中　　華　　民　　國　　94　　年　　4 　　月　　29　　日
                  刑事第九庭    法　官　黃斯偉
以上正本證明與原本無異。
如不服本判決，應於判決送達後10日內向本院提出上訴狀（應附
繕本），上訴於臺灣高等法院。
                          　　  書記官　李珈慧
中　　華　　民　　國　　94　　年　　4 　　月　　29　　日
論罪法條之依據：
毒品危害防制條例第10條
施用第一級毒品者，處六月以上五年以下有期徒刑。
施用第二級毒品者，處三年以下有期徒刑。
毒品危害防制條例第18條
查獲之第一、二級毒品及專供製造或施用第一、二級毒品之器具
，不問屬於犯人與否，均沒收銷燬之；查獲之第三、四級毒品及
製造或施用毒品之器具，無正當理由而擅自持有者，均沒入銷燬
之。但合於醫藥、研究或訓練之用者，得不予銷燬。
前項合於醫藥、研究或訓練用毒品或器具之管理辦法，由法務部
會同行政院衛生署定之。
